【裁判字號】    98,交聲,1324
【裁判日期】    981111
【裁判案由】    聲明異議
【裁判全文】
臺灣臺南地方法院交通事件裁定        98年度交聲字第1324號
移送機關    交通部公路總局嘉義區監理所臺南監理站
異議人即
受處分人    甲○○
上列異議人即受處分人因違反道路交通管理處罰條例案件，對於
交通部公路總局嘉義區監理所臺南監理站98年10月13日所為之裁
決處分（處分案號：嘉監南字第裁74-MM0000000號）聲明異議，
本院裁定如下：
    主    文
異議駁回。
    理    由
一、原處分意旨略以：異議人即受處分人甲○○（下稱異議人）
    所有車牌號碼UR-2165號自用小客車（下稱系爭車輛），於
    民國98年9月13日8時41分許，經人駕駛行經臺南縣臺20線13
    .9公里（西向東）處時，因該路段限速60公里，而汽車駕駛
    人行車速度經科學儀器採證測得為86公里，已超過規定之最
    高時速20公里以上未滿40公里，經臺南縣警察局新化分局（
    下稱舉發機關）警員製單逕行舉發，嗣經移送機關即交通部
    公路總局嘉義區監理所臺南監理站（下稱原處分機關）以其
    違規事實明確，依道路交通管理處罰條例第40條、第63條第
    1項第1款（原處分漏載第1款）及違反道路交通管理事件統
    一裁罰基準表之規定，裁處異議人罰鍰新臺幣（下同）1,80
    0元，並記違規點數1點等語。
二、本件聲明異議意旨略以：在舉發照片中，同時有三輛車子，
    異議人的車子是在慢車道第二輛，有被照到車牌，而快車道
    上的車子則是沒有被照到車牌，試問雷達測速照相第一接收
    的訊息是不是第一輛車子，只因異議人車牌被照到就要替快
    車道沒被照到車牌的車子受處罰嗎？如何能證明外側車道車
    速多少、內側車速多少，請標記出來，才能讓異議人甘願受
    罰。又取締先鎖定慢車道第二輛車而放過快車道第一輛車，
    顯然是選擇性辦案，為此聲明異議，請求撤銷原處分等語。
三、按汽車駕駛人，行車速度，超過規定之最高時速，或低於規
    定之最低時速，除有第43條第1項第2款情形外，處1,200元
    以上2,400元以下罰鍰，並記違規點數1點，道路交通管理處
    罰條例第40條、第63條第1項第1款分別定有明文。
四、經查：
  (一)異議人所有車牌號碼UR-2165號自用小客車，經人駕駛於上
    開時間行經限速60公里之上開地點時，由雷達測速儀器採證
    測得其時速為86公里，而有超速20公里以上未滿40公里之情
    形，嗣經舉發機關員警逕行製單舉發，並由原處分機關依法
    裁處如上述內容裁罰之事實，有臺南縣警察局98年9月17日
    南縣警交字第MM0000000號舉發違反道路交通管理事件通知
    單、原處分機關98年10月13日嘉監南字第裁74-MM0000000號
    裁決書及舉發採證照片各1份附卷可稽。
  (二)異議人主張舉發機關所檢附之採證照片上，快車道上尚有另
    一車輛，異議人係代替該車輛被舉發，且警方有選擇性辦案
    之情事等語，經查：
    1.本件舉發員警所使用之雷達測速儀業經經濟部標準檢驗局
      檢定合格，有臺南縣警察局新化分局98年10月27日南縣化
      警四字第0980011653號函所附經濟部標準檢驗局雷達測速
      儀檢定合格證書（檢定日期為97年11月10日，有效期限至
      98年11月30日），是該雷達測速儀之正確性應無疑問。
    2.又依臺南縣警察局新化分局98年10月27日南縣化警四字第
      0980011653號函所附該微電腦測速照相雷達使用手冊維護
      技術手冊第4頁測「去車」之程序為：A.經過雷達設備、B
      .駛入雷達波，開始測速、C.繼續測速、D.離開雷達波，
      測速終結，若超出限速則照相。自本件舉發照片觀之，異
      議人乃係後方車牌遭照相舉發，因此，本件測速乃係測「
      去車」有無超速之情形，且舉發員警所使用之雷達測速儀
      僅會對在雷達波範圍內超速之車輛照相，應可認定。
    3.本院檢視舉發照片，並以「停止間測去車用透明規」套用
      於舉發照片上比對後，舉發照片上雖有3輛汽車，然本件
      舉發員警所使用之照相式雷達測速儀之雷達波發射範圍內
      確實僅有異議人所有之UR-2165號自小客車，至異議人所
      稱行駛在快車道之自小客車並不在雷達測速儀之雷達波發
      射範圍內，因此，舉發員警所使用之照相式雷達測速儀應
      係針對系爭車輛進行測速，且因系爭車輛經雷達測速儀測
      得有超速情形而連動照相機進行照相，應可認定，是異議
      人主張舉發機關所檢附之採證照片上，快車道上尚有另一
      車輛，異議人係代替該車輛被舉發，且警方有選擇性辦案
      之情事等語，應無可採。
  (三)綜上所述，異議人所有之車牌號碼UR-2165號自用小客車，
    於上揭時、地經人駕駛有超速駕駛之違規事實明確，原處分
    機關依據道路交通管理處罰條例第40條、第63條第1項第1款
    （原處分漏載第1款）及違反道路交通管理事件統一裁罰基
    準表之規定，裁處異議人罰鍰1,800元，並記違規點數1點，
    核無不當，本件異議人之異議為無理由，應予駁回。
五、據上論結，應依道路交通管理處罰條例第87條第2項、道路
    交通案件處理辦法第19條，裁定如主文。
中    華    民    國    98    年    11    月    11    日
                    交通法庭  法  官 張家瑛
以上正本證明與原本無異。
如不服本裁定，應於收受送達後5日內向本院提出抗告狀。（應
附繕本）
                              書記官 李淑惠
中    華    民    國    98    年    11    月    13    日


司法院資訊處製作；財團法人民間司法改革基金會備份。
